【裁判字號】    96,易,3351
【裁判日期】    970128
【裁判案由】    竊盜
【裁判全文】
臺灣臺北地方法院刑事判決              96年度易字第3351號
公  訴  人  臺灣臺北地方法院檢察署檢察官
被      告  甲○○
上列被告因竊盜案件，經檢察官聲請以簡易判決處刑（96年度偵
字第23488號），本院刑事庭受理後（96年度簡字第4189號），
認不宜以簡易判決處刑，改依通常程序審理，判決如下：
    主  文
甲○○踰越安全設備、攜帶兇器竊盜，累犯，處有期徒刑玖月；
又攜帶兇器竊盜，累犯，處有期徒刑捌月。應執行有期徒刑拾壹
月。
    事  實
一、甲○○前於民國91年間因傷害等案件，經本院判處應執行有
    期徒刑5月（傷害部分處有期徒刑3月，妨害自由部分處有期
    徒刑3月），於93年2月25日執行完畢；又於94年間因竊盜案
    件，經本院以94年度簡字第1440號判決判處有期徒刑3月，
    於95年3月12日執行完畢；再於95年間因2件竊盜案件，經本
    院以95年度易字第2100號判決判處應執行有期徒刑10月，經
    減刑為有期徒刑5月，於96年8月28日甫執行完畢。竟仍不知
    悔悟，分別基於意圖為自己不法所有之犯意，先後於：(1)96
    年9月24日中午12時許，前往台北縣新店市○○路20號已無
    人駐守之憲兵新店橋排營區，攀爬（踰越）屬安全設備之鐵
    門入內，再持其所有之客觀上足供兇器使用之十字型螺絲起
    子1支，拆卸竊取鋁窗、紗窗共10餘座，後將使用之工具十
    字型螺絲起子1支拋棄於該營區內（未扣案），並將所竊得
    之鋁窗、紗窗運至位在臺北縣新店市○○路和進資源回收廠
    ，賣與不知情之回收場負責人黃王玉霞，得款新台幣（下同
    ）3百餘元供作生活所需之用。(2)96年10月31日下午5時許，
    前往台北市○○區○○路2段74巷11號斜對面之工寮，持工
    地內放置之客觀上可供兇器使用之鐵撬1把，拆卸竊取鋁窗
    框架三個，再將之運至上開和進資源回收廠，賣與不知情之
    回收廠人員，得款410元供作生活所需之用。嗣經臺北市憲
    兵隊採集指紋送鑑驗後，因而查悉上情。
二、案經臺北市憲兵隊移送臺灣臺北地方法院檢察署檢察官偵查
    後聲請以簡易判決處刑，本院認不得以簡易判決處刑，改依
    通常程序審理。
    理  由
一、證據能力：
    按被告以外之人於審判外之陳述，雖不符前4條之規定，而
    經當事人於審判程序同意做為證據，法院審酌該言詞陳述或
    書面陳述作成時之情況，認為適當者，亦得為證據。當事人
    、代理人或辯護人於法院調查證據時，知有第159條第1項不
    得為證據之情形，而未於言詞辯論終結前聲明異議者，視為
    有前項之同意，為刑事訴訟法第159條之5所明定。被告甲○
    ○對於公訴人所提之證據資料及以下本院作為判斷依據之各
    項證據資料，均不爭執其證據能力，本院審酌該等言詞供述
    及書面作成時之情況認為適當，均無不宜作為證據之情事，
    依刑事訴訟法第159條之5規定，均得作為證據。
二、上揭事實，業據被告甲○○於警詢、本院審理時坦承在卷（
    見偵查卷第15至17頁、本院卷第15頁背面），並據證人即和
    進資源回收廠負責人黃王玉霞於警詢證述被告持前揭竊取之
    鋁窗、紗窗、鋁窗框架前去變賣甚詳（見偵查卷第18至20頁
    ），且有內政部警政署刑事警察局96年9月28日刑紋字第096
    0148830號鑑驗書、自願受搜索同意書、臺北憲兵隊搜索扣
    押筆錄及扣押物品目錄表各1份、失竊之鋁窗框架照片2紙在
    卷可佐證（見偵查卷第11至14頁、第23至26頁），足認被告
    出於任意性之自白，與事實相符而堪採信。是本件事證明確
    ，應予依法論科。
三、按攜帶兇器竊盜，祇須行竊時攜帶具有危險性之兇器為已足
    ，並不以攜帶之初有行兇之意圖為必要，又無論主觀上是否
    旨在行兇抑僅便利行竊，如在客觀上顯具有行兇之危險性，
    即屬兇器之一種，攜帶之而犯竊盜罪，應成立刑法第321條
    第1項第3款之竊盜罪（最高法院62年台上字第2489號、70年
    台上字第1613號判例意旨參照）。查本件被告於竊盜時所分
    別攜帶、使用之十字型起子、鐵撬，雖均未扣案，惟一般所
    見之十字型起子、鐵撬均屬金屬材質，前端呈尖銳狀，均可
    加害人之身體、生命，在客觀上均足供作兇器使用，依前揭
    判例意旨，均屬兇器。核被告所為事實(1)之犯行，係犯刑法
    第321條第1項第2款、第3款之踰越安全設備、攜帶兇器竊盜
    罪，所為事實(2)之犯行，係犯刑法第321條第1項第3款之攜
    帶兇器竊盜罪。其先後2次之竊盜犯行，犯意各別，應予分
    論併罰之。又被告前於91年間因傷害等案件，經本院判處應
    執行有期徒刑5月（傷害部分處有期徒刑3月，妨害自由部分
    處有期徒刑3月），於93年2月25日執行完畢；又於94年間因
    竊盜案件，經本院以94年度簡字第1440號判決判處有期徒刑
    3月，於95年3月12日執行完畢；再於95年間因2件竊盜案件
    ，經本院以95年度易字第2100號判決判處應執行有期徒刑10
    月，經減刑為有期徒刑5月，於96年8月28日執行完畢等情，
    有臺灣高等法院被告前案紀錄表在卷可參，其受徒刑之執行
    完畢後，5年以內故意再犯本件有期徒刑以上之2罪，均為累
    犯，應依刑法第47條第1項規定，分別加重其刑。爰審酌被
    告前已有多次竊盜前科，素行不佳，且於96年8月28日甫執
    行完畢，竟仍不思循合法正當途徑獲取生活所需之金錢，貪
    圖慾便而竊取他人財物，惟於犯後坦承犯行，自承悔意，所
    竊取之財物價值不高，暨被告犯罪之動機、目的、手段、生
    活狀況、品行、智識程度等一切情狀，分別量處如主文所示
    之刑，並定其應執行刑。末查被告於事實(1)行竊時所用之十
    字型起子1支，雖為被告所有而攜帶行竊之工具，惟被告於
    竊盜後即將之拋棄於憲兵新店橋排營區內，此業據被告於本
    院審理時供述在卷，因已非屬被告所有，故不予宣告沒收；
    又被告於事實(2)所使用之竊盜工具鐵撬1把，因非被告所有
    ，故亦不予宣告沒收，均附此敘明。
據上論斷，應依刑事訴訟法第452條、第284條之1、第299條第1
項前段，刑法第321條第1項第2款、第3款、第47條第1項、第51
條第5款，判決如主文。
本案經檢察官楊智綸到庭執行職務
中    華    民    國    97    年    1     月    28    日
                  刑事第十庭    法  官  林春鈴
以上正本證明與原本無異。
如不服本判決，應於判決送達後10日內，向本院提出上訴狀。
                                書記官  黃鈴容
中    華    民    國    97    年    1     月    28    日
附錄本案論罪科刑法條全文：
刑法第三百二十一條
犯竊盜罪而有左列情形之一者，處六月以上、五年以下有期徒刑
：
一  於夜間侵入住宅或有人居住之建築物、船艦或隱匿其內而犯
    之者。
二  毀越門扇、牆垣或其他安全設備而犯之者。
三  攜帶兇器而犯之者。
四  結夥三人以上而犯之者。
五  乘火災、水災或其他災害之際而犯之者。
六  在車站或埠頭而犯之者。
前項之未遂犯罰之。


司法院資訊處製作；財團法人民間司法改革基金會備份。
